臺灣臺南地方法院民事裁定
111年度全字第38號
聲  請  人
即  債權人  黃淑娟  



相  對  人
即  債務人  簡宏穎  
上列當事人間假扣押事件，債權人聲請假扣押，本院裁定如下：
    主  文
一、聲請人以新臺幣100萬元為相對人供擔保後，得對於相對人
    之財產於新臺幣300萬元之範圍內為假扣押。
二、相對人如為聲請人供擔保金新臺幣300萬元後，得免為或撤
    銷假扣押。
三、聲請程序費用由相對人負擔。
    理  由
一、聲請意旨略以：
　㈠聲請人與相對人於民國104年2月17日結婚，惟相對人約於今
    年初遭聲請人發現與訴外人陳雅蓮外遇，有親密出遊、擁抱
    、接吻與發生性行為之情況，聲請人已對相對人以及陳雅蓮
    提出侵權行為損害賠償之訴。尤有甚者，陳雅蓮竟還建議相
    對人花錢找帥哥與聲請人談戀愛，相對人也有透過將其設立
    之唯融新創有限公司股份轉讓予陳雅蓮，並計畫要將兩造現
    住之房屋賣掉後，以陳雅蓮之名義另購新屋，來不當減少兩
    造婚後財產，或讓聲請人無從對其主張剩餘財產差額分配之
    請求，亦影響聲請人依民法第1056條第1項規定向相對人請
    求離婚損害，而使聲請人有日後不能強制或不能強制執行之
    虞的情形，債權人認有提起假扣押之必要。
　㈡依兩造最新報稅資料可知，相對人去年領有約新臺幣（下同
    ）5萬元之股利，是相對人持有之股票價值粗估約為500萬元
    ，聲請人將來能請求之剩餘財產差額初估應有250萬元，加
    計聲請人可向相對人主張離婚損害及配偶權受侵害之賠償，
    聲請人先請求相對人之財產在300萬元之範圍內為假扣押。
    若本院認為聲請人本件假扣押之聲請釋明不足，聲請人亦願
    供擔保，以補釋明之不足，並請求本院能夠依據民事訴訟法
    第526條第4項規定，酌定較低之擔保金額等語。
二、按債權人就金錢請求或得易為金錢請求之請求，欲保全強制
    執行者，得聲請假扣押；假扣押，非有日後不能強制執行或
    甚難執行之虞者，不得為之，民事訴訟法第522條第1項、第
    523條第1項分別定有明文。次按債權人聲請假扣押，就假扣
    押之請求及原因，絲毫未提出可使法院信其主張為真實之一
    切證據以釋明者，固應駁回其聲請；惟如經釋明而有不足，
    法院仍得命供擔保以補其釋明之不足，而准為假扣押，此觀
    民事訴訟法第526條第1項、第2項之規定自明。所謂釋明，
    乃當事人提出之證據雖未能使法院達於確信之程度，但可使
    法院得薄弱之心證，信其事實上之主張大概為如此，即為已
    足。是依當事人之陳述及提出之相關證據，倘可使法院得薄
    弱之心證，信其事實上之主張大概為如此者，即不得謂為未
    釋明；至本案訴訟之實體上理由是否正當，非屬假扣押程序
    所得審究。又所謂假扣押之原因，依同法第523條第1項規定
    ，係指有日後不能強制執行或甚難強制執行之虞而言，其情
    形自不以債務人浪費財產、增加負擔或就其財產為不利益之
    處分，將達於無資力之狀態，或債務人移住遠地、逃匿無蹤
    或隱匿財產為限，倘債務人現存既有財產與債權人之債權相
    差懸殊，將無法或不足清償該債權，且債務人亦無意清償，
    則債務人日後變動財產之可能性無法排除，為確保債權之滿
    足，可認其日後有不能強制執行或甚難執行之虞，債權人就
    此如已為相當之釋明，即難謂其就假扣押之原因全未釋明，
    或供擔保無法補釋明之不足（最高法院110年度台抗字第171
    號民事裁定意旨參照）。
三、經查：　
　㈠假扣押請求部分：
　⒈聲請人已就相對人與陳雅蓮外遇之事提起訴訟，現由本院以1
    11年度訴字第782號案件審理中，業經本院依職權調閱該案
    卷宗核閱屬實，該案中聲請人已提出其與相對人之戶籍謄本
    、相對人與陳雅蓮之親密擁抱、牽手合影照片、行車紀錄器
    影像光碟與錄音譯文等（本院111年度訴字第782號案卷第23
    至29、85至113頁）為證，且向相對人及陳雅蓮連帶求償100
    萬元。
　⒉又兩造婚姻既已有破綻，則在兩造採取法定財產制之情況下
    ，未來若離婚，法定財產制關係當然亦消滅，則聲請人當能
    依據民法第1030條之1規定行使兩造婚後剩餘財產差額之分
    配請求權，或可能再依民法第1056條第1項規定，對相對人
    請求離婚之損害賠償。又聲請人指出相對人為唯融新創有限
    公司之代表人，該公司登記之資本總額為100萬元，有經濟
    部商工登記公示資料查詢結果（全字卷第35頁）在卷可證，
    相對人110年度領有總額約5萬元之股利，薪資收入約為54萬
    元，兩者金額合計約為聲請人之數倍之多，此有兩造110年
    度綜合所得稅電子結算申報繳稅系統檢核用計算表（全字卷
    第45至57頁）在卷可查，堪認兩造將來若離婚，聲請人對相
    對人應有相當金額之婚後剩餘財產差額分配請求權或損害賠
    償請求權可資行使。
　⒊準此，聲請人已就假扣押請求部分為相當之釋明。　
　㈡假扣押原因部分：　　
　　聲請人指出相對人自承自身銀行存款僅剩16萬元，且預計將
    兩造目前居住之房屋出售，再以售得之價金購買房屋置於陳
    雅蓮名下，另相對人有將唯融新創有限公司之股份移轉給陳
    雅蓮，並有匯款給陳雅蓮等情，已提出唯融新創有限公司客
    戶聲明書、相對人臺灣銀行帳戶綜合存款存摺封面以及無摺
    存入憑條存根、Line對話紀錄、行車紀錄器影像光碟及錄音
    譯文等（全字卷第33、39至43、59至85頁）為證，堪認相對
    人確實有處分名下資產之行為或傾向，聲請人主張相對人有
    隱匿財產或減損其資產之行為，確有所據，足認聲請人主張
    其請求有不能執行或甚難執行之虞，已使本院形成事實大概
    為如此之薄弱心證，應認聲請人就假扣押之原因已為相當釋
    明。
  ㈢擔保金額之酌定：
　　然聲請人就其對兩造婚後剩餘財產差額分配請求以及離婚損
    害賠償之具體金額僅有初步估算，且未考量兩造存款金額、
    所有不動產價值以及其他財產情況，是本院就聲請人請求假
    扣押之金額仍有存疑，釋明尚有不足，惟聲請人已陳明願供
    擔保以補釋明之不足，根據前述規定及說明，本件假扣押之
    聲請仍應准許。本院審酌聲請人假扣押之金額甚高，對相對
    人之經濟生活造成非輕之影響，且兩造間侵權、離婚以及婚
    後剩餘財產差額分配之訴訟可能進行數年之久等情事，爰依
    民事訴訟法第526條第2項規定，酌定相當之擔保金額，准聲
    請人於供擔保後，得對相對人之財產於300萬元範圍內為假
    扣押；並依同法第527條規定，酌定相對人為聲請人供擔保
    或提存後，得免為或撤銷假扣押。至聲請人雖請求本院依民
    事訴訟法第526條第4項規定降低擔保金，惟該規定適用之情
    形限於「夫或妻基於剩餘財產差額分配請求權聲請假扣押者
    」，本件聲請人假扣押請求部分除剩餘財產差額分配外，尚
    包含侵權行為與離婚損害賠償請求權在內，當無民事訴訟法
    第526條第4項規定之適用，併此敘明。
四、依民事訴訟法第526條第2項、第527條、第95條、第78條，
    裁定如主文。　　
中　　華　　民　　國　　111 　年　　6 　　月　　30　　日
                  民事第五庭    法  官　廖建瑋
以上正本係照原本作成。
如不服本裁定應於送達後10日內向本院提出抗告狀，並應繳納抗
告費新台幣1,000元整。
中　　華　　民　　國　　111 　年　　6 　　月　　30　　日
                                書記官　鄭梅君